【裁判字號】    96,交簡上,103
【裁判日期】    970618
【裁判案由】    公共危險
【裁判全文】
臺灣士林地方法院刑事判決           96年度交簡上字第103號
上  訴  人  臺灣士林地方法院檢察署檢察官
被      告  甲○○
上列上訴人因被告公共危險案件，不服本院刑事庭中華民國96年
8 月31日96年度交簡字第414 號第一審刑事簡易判決（原起訴案
號：臺灣士林地方法院檢察署96年度偵字第7165號），提起上訴
，本院管轄之第二審合議庭判決如下：
    主  文
上訴駁回。
    事  實
一、甲○○為計程車司機，為從事業務駕駛之人。於民國96年5
    月22日晚間9 時許起至96年5 月23日凌晨3 時許止，在臺北
    縣蘆洲市某餐廳飲用啤酒及XO，已達不能安全駕駛動力交通
    工具之程度後，仍駕駛車號630-CT號營業小客車欲返家，於
    96年5 月23日凌晨3 時許，行經臺北市○○區○○路5 段與
    士商路口，為警檢測出其酒後呼氣酒精濃度達每公升1.43毫
    克（MG/L），始悉上情。
二、案經臺北市政府警察局士林分局報請臺灣士林地方法院檢察
    署檢察官偵查起訴。
    理  由
一、前揭犯罪事實，業據被告甲○○於警詢時、偵查中及本院審
    理時供認不諱（見偵卷第15頁、第46至47頁，本院96年度交
    簡字第414 號審理卷第24頁，本院96年度交簡上字第103 號
    審理卷第36頁），並有呼氣酒精濃度測試表、刑法第一百八
    十五條之三案件測試觀察紀錄表、汽機車駕駛人酒後生理協
    調平衡檢測紀錄表及臺北市政府警察局96年5 月23日北市警
    交字第AEV777929 號舉發違反道路交通管理事件通知單影本
    各一份在卷可資佐證，足徵被告自白與事實相符。本件事證
    明確，被告犯行堪以認定。
二、按被告於行為後，刑法第185 條之3 規定業於97年1 月2 日
    修正公布，並自97年1 月4 日起生效施行，其法定刑由「處
    一年以下有期徒刑、拘役或三萬元以下罰金」，修正為「處
    一年以下有期徒刑、拘役或科或併科十五萬元以下罰金」，
    經比較新、舊法結果，以舊法較有利於被告，依刑法第2 條
    第1 項前段之規定，應適用修正前刑法第185 條之3 規定論
    處，原審法院雖未及比較適用，然經本院比較新舊法之結果
    ，仍應適用被告行為時之法律，亦即原審判決適用之法律並
    無不當，自不構成撤銷之原因。次按刑法第185 條之3 所謂
    「不能安全駕駛」，乃抽象危險犯，並不以發生具體危險為
    必要，而依據臺北市交通大隊所使用之呼氣酒精濃度測試器
    之數據標準，當呼氣酒精濃度達每公升0.25毫克時，將造成
    輕度協調功能降低；當呼氣酒精濃度達每公升0.5 毫克時，
    將造成反應變慢、感覺降低及影響駕駛；當呼氣酒精濃度達
    每公升0.75毫克時，將造成思考及個性行為之改變；當呼氣
    酒精濃度達每公升1 毫克時，將造成中度中毒而產生步態不
    穩、噁心、嘔吐、精神混惑不清；當呼氣酒精濃度達每公升
    1.5 毫克時，將造成說話不清楚、感覺喪失、視力模糊等症
    狀，此有行政院國軍退除役官兵輔導委員會臺北榮民總醫院
    88年8 月5 日（八八）北總內字第二六八六八號函可資參照
    。核被告服用酒類，不能安全駕駛汽車而駕駛之行為，係犯
    修正前刑法第185 條之3 之罪。
三、檢察官上訴意旨略以：被告為計程車司機，本應嚴格遵守交
    通規則，不得酒後駕駛，然卻藐視法規，忽視職業專業，飲
    酒後駕駛，酒測值高達1.43（MG/L），並因此與他人發生事
    故，顯有加重處罰之必要。另與酒後駕車但未肇事之被告周
    子豐，酒測值僅有0.55MG/L，亦判處拘役三十日（96年簡字
    第638 號），兩相比較，顯有不當，依法提起上訴云云，固
    非無見。惟查量刑之輕重，係事實審法院得依職權自由裁量
    之事項，茍已斟酌刑法第57條各款所列情狀而未逾越法定刑
    度，則不得遽指為違法。又刑罰之量定屬法院自由裁量之職
    權行使，但仍應審酌刑法第57條所列各款事由及一切情狀，
    為酌量輕重之標準，並非漫無限制，在同一犯罪事實與情節
    ，如別無其他加重或減輕之原因，下級法院量定之刑，亦無
    過重或失輕之不當情形，則上級法院對於下級法院之職權行
    使，原則上應予尊重（最高法院72年度臺上字第6696號判例
    參照）。是以，法律固賦予法官自由裁量權，但此項裁量權
    之行使，並非得以任意或自由為之，仍應受一般法律原則之
    拘束，必須符合法律授權之目的，並受法律秩序之理念、法
    律感情及慣例所規範，法官量刑權雖係受法律拘束之裁量原
    則，但其內涵仍將因各法官之理念、價值觀、法學教育背景
    之不同而異，是以自由裁量之界限仍難有客觀之解答，端賴
    法官於個案審判時，依個案事由加以審酌，若無裁量濫用情
    事，難謂有不當之處。本件原審斟酌刑法第57條各款所列情
    狀，量處被告拘役三十日，並諭知如易科罰金以新臺幣一千
    元折算一日，其認事用法並無違誤。檢察官上訴以原審判決
    量刑過輕為由，指摘原判決不當，為無理由，應予駁回。
據上論斷，應依刑事訴訟法第455 條之1 第1 項、第3 項、第36
8 條、第373 條，刑法第2 條第1 項前段，修正前刑法第185 條
之3 ，刑法施行法第1 條之1 ，判決如主文。
本案經檢察官高俊申到庭執行職務。
中    華    民    國    97    年    6     月    18    日
                  刑事第六庭審判長法  官  楊得君
                                  法  官  許永煌
                                  法  官  周明鴻
以上正本證明與原本無異。
本件不得上訴。
                                  書記官  丁梅芬
中    華    民    國    97    年    6     月    18    日


司法院資訊處製作；財團法人民間司法改革基金會備份。
